臺灣嘉義地方法院民事裁定  
111年度家調裁字第70號
聲  請  人  吳士仁  

訴訟代理人  邱皇錡律師
相  對  人  乙○○（○○○○）


兼  上一人
法定代理人  甲○○ 

上列當事人間聲請否認子女事件，本院裁定如下：    
    主  文
一、確認相對人乙○○（○○○○ ，西元0000年0月00日生）非其生母
    即相對人甲○○自聲請人受胎所生之婚生女。
二、程序費用由相對人負擔。    
    事實及理由
一、當事人就不得處分之事項，其解決事件之意思已甚接近或對
    於原因事實之有無不爭執者，得合意聲請法院為裁定；法院
    為前項裁定前，應參酌調解委員之意見及家事調查官之報告
    ，依職權調查事實及必要之證據，並就調查結果使當事人或
    知悉之利害關係人有陳述意見之機會；當事人聲請辯論者，
    應予准許，家事事件法第33條第1項、第2項定有明文。又依
    同法第35條第1項規定，上開裁定確定者，與確定判決有同
    一之效力。本件聲請人之主張，屬當事人不得處分事項，而
    兩造於民國111年10月24日合意聲請法院為裁定（見本院卷
    第77頁），依上開規定，自應由本院為裁定。
二、聲請意旨略以：聲請人與相對人甲○○（下逕稱姓名）原為夫
    妻，然甲○○於婚後不久即以個性不合離家在外租屋，兩人後
    於民國105年6月6日離婚，甲○○於106年3月25日在臺灣生下
    丁○○，經臺灣雲林地方法院裁定確認與聲請人並無親子關係
    ，甲○○於110年年底主動聯繫聲請人表示早於102年8月26日
    就在越南生下相對人乙○○（下逕稱姓名），並提出乙○○在越
    南單獨接受DNA鑑定之報告給聲請人，乙○○依法推定為聲請
    人之女，惟聲請人與甲○○在101、102年無發生性行為，故乙
    ○○非其生母甲○○自聲請人受胎所生之婚生女等語，並聲明：
    如主文第1項所示。
三、相對人則以：同意聲請人的主張等語。
四、聲請人主張上開事實，業據提出戶籍謄本、身分證、經駐越
    南台北經濟文化辦事處認證之醫療出生證明書、DNA鑑定結
    果、DNA基因圖譜型別分析報告（以上均為影本）各1份為證
    。另經本院檢附聲請人提出之兩份DNA鑑定報告函詢博微生
    物科技股份有限公司，亦據該公司函覆略以：「貴院函附乙
    ○○及丙○○兩份DNA基因圖譜型別分析報告影本，因測試方法
    不同，雙方DNA STR系統中之基本基因座並不完全相同，經
    比對存在有17個基因座相符，而相符之基因座之基因型別中
    另有D13S317、vWA、TPOX、D19S433、FGA等5個基因座之基
    因型別不相符，所以乙○○與丙○○間應排除一親等直系親緣關
    係。」等情（見本院卷第65頁）。本院參酌現代生物科學發
    達，醫學技術進步，以DNA基因圖譜定序檢驗方法鑑定子女
    之血統來源之精確度已達99.9999％以上。則聲請人主張乙○○
    非其生母甲○○自聲請人受胎所生之事實，應值採信。
五、從子女出生日回溯第181日起至第302日止，為受胎期間；妻
    之受胎，係在婚姻關係存續中者，推定其所生子女為婚生子
    女。前項否認之訴，夫妻之一方自知悉該子女非為婚生子女
    ，或子女自知悉其非為婚生子女之時起2年內為之，99年5月
    23日公布修正之民法第1062條第1項、第1063條定有明文。
    本件乙○○於102年8月26日出生，回溯第181日起至第302日之
    受胎期間，既在生母甲○○與聲請人婚姻關係存續中，則依法
    自應推定為婚生子女。然乙○○既非其生母甲○○自聲請人受胎
    所生，則聲請人於111年10月18日，即在知悉子女非為婚生
    子女之2年內，提起本件否認子女訴訟，兩造並合意聲請裁
    定確認乙○○非其生母甲○○自聲請人受胎所生之婚生女，為有
    理由，應予准許。
六、依家事事件法第33條、第97條、非訟事件法第21條第2項、
    民事訴訟法第81條第2款、第95條之規定，裁定如主文。
中　　華　　民　　國　　111 　年　　10　　月　　27　　日
                  家事法庭  法　 官  王昌國         
以上正本係照原本作成。
如對本裁定抗告須於裁定送達後10日內向本院提出抗告狀。
中　　華　　民　　國　　111 　年　　10　　月　　27　　日
                            書記官  林秀惠